臺灣高等法院臺中分院刑事判決　　　　　　　　九十四年度重上更(三)字第二四號
　　上　訴　人　臺灣臺中地方法院檢察署檢察官
　　上　訴　人
　　即　被　告　丙○○
　　選任辯護人　許曉怡
右上訴人因被告重傷害案件，不服臺灣臺中地方法院八十六年度訴字第二五四五號中
華民國八十六年十二月十六日第一審判決（起訴案號：臺灣臺中地方法院檢察署八十
六年度偵字第一四一三七號），提起上訴，判決後經最高法院第三次發回更審，本院
判決如左：
    主      文
原判決關於丙○○部分撤銷。
丙○○無罪。
    理      由
一、公訴意旨略以：被告丙○○（起訴書誤載為鍾風松）與甲○○係台中市○○街二
    五七號大樓鄰居，雙方個性不合，早有嫌隙，於民國八十六年五月二十二日晚八
    時三十分許，兩人在該棟大樓一樓電梯間單獨相遇，仇人相見分外眼紅，且各自
    惡言相向，繼而互毆，丙○○揮拳擊中甲○○左眼，致其左眼球破裂，經多次手
    術治療無效，該眼已失明成殘，而甲○○不甘示弱亦抬腿踢中丙○○生殖要害，
    致其左肘挫傷三×二公分、右膝瘀青、左前胸下側壓痛、左後腰壓痛及血尿。案
    經被害人相互訴請偵辦（按甲○○傷害部分，業據本院上訴審判處有期徒刑六月
    確定在案）。因認被告丙○○係犯刑法第二百七十七條第二項後段之傷害致重傷
    罪嫌云云。
二、按犯罪事實應依證據認定之，無證據不得認定犯罪事實，又不能證明被告犯罪者
    ，應諭知為無罪之判決，刑事訴訟法第一百五十四條第二項、第三百零一條第一
    項定有明文。又認定不利於被告之證據須依積極證據，苟積極證據不足為不利於
    被告事實之認定時，即應為有利被告之認定，更不必有何有利之證據，最高法院
    三十年上字第八一六號判例可資參照。復按告訴人之告訴，係以使被告受刑事訴
    追為目的，是其陳述是否與事實相符，仍應調查其他證據以資認定，最高法院五
    十二年台上字第一三○○號判例可資參照。
三、公訴意旨認被告丙○○犯有傷害致重傷罪嫌，無非以被告丙○○（以下稱被告）
    與告訴人甲○○（以下稱告訴人）二人確於右揭時地為細故而互毆，各有受傷，
    業經彼等於偵查中自承不諱，且有各自所提驗傷單一紙附卷可稽，足見雙方之行
    為係互毆。而互毆之目的原本各在使對方受傷害，惟因拳腳無眼，力道難拿捏，
    致其中甲○○左眼部分遭丙○○重拳，竟傷及視網膜，無法治癒而失明，顯已達
    重傷害之程度，復有中國醫藥學院診療意見一份附卷可資佐證，為其論據。訊據
    被告否認有毆打甲○○情事，辯稱：告訴人看到其就說『看什麼』然後其停下來
    ，告訴人就踢其下陰部，之後其就跌倒了，還一直說不要打了，然後其爬起來逃
    跑，告訴人還在後面追打，這中間告訴人還自己跌倒等語。經查：
　(一)告訴人於告訴狀稱：「被告丙○○：：，遂心生不滿，意圖使告訴人受重傷之犯
    意，於八十六年五月二十二日下午八點三十分許，在台中市○○街二五四號一樓
    電梯口見面時，不分青紅皂白及以拳頭猛力毆擊告訴人左眼，致使告訴人左眼球
    破裂，三層視網膜皆遭斷裂，：：：。」（見一四一三七號偵查卷第二頁反面）
    。告訴人於八十六年七月二十三日偵查中指稱：「他直接出拳打我眼睛。」（見
    一四一三七號偵查卷第十一頁）。告訴人於八十六年八月一日警詢時指稱：「被
    丙○○不分皂白揮拳毆打臉部，以致左眼皮破裂嚴重受傷。」（見一四一三七號
    偵查卷第二二頁反面）。告訴人於本案起訴後，始改主張正當防衛或緊急避難，
    架開被告丙○○之攻擊等情。又經本院調取本院九十二年度重訴更(一)字第四三號
    侵權行為損害賠償民事卷宗，核閱結果，告訴人於該案履勘現場時，陳述：「我
    剛由門外進來，我壓電梯按鈕欲上樓，站在電梯門前約一步遠，電梯門開，丙○
    ○瞪我，我也瞪他，他就一拳打我左眼，他打我後我抱著他的身體然後推開他，
    我就將他推開至電梯門出門之右側平台處，就在平台推來推去，我也有踢他，我
    們一起滾在平台處等語（見本院九十二年度重訴更(一)字第四三號民事卷第七七頁
    ），顯見告訴人自始之指述，即有不實。被告於警訊供稱：「當時甲○○與我在
    樓梯口見面，因語言挑釁，甲○○便出腳踢我下部生殖要害，並連續踢我，我因
    要逃命，拼命反抗，手有沒有打到甲○○不知道」（見一五八三四號偵查卷第二
    十三頁）。被告於偵查中稱：「我是被他踢的，我沒有能力打他」，「我是該大
    樓管理委員，因事發生糾紛，我們二人有互打架，但我被他打的比較嚴重」，「
    我是掙扎時，打到他的」（見一五八三四號偵查卷第十、十一頁）。「我下樓要
    拿東西，在樓下碰到他，他叫我名字，我轉過去看他，他就用腳踢過來，我下部
    受傷」，「他一直踢我，我一直跌倒，我要跑，他不讓我跑，二人才抱著一直翻
    滾」（見一五八三四號偵查卷第十九、二十頁）。被告於原審時稱：「當時係搬
    貨，我看甲○○一下，甲○○看我就說：「看什麼」，就踢我下襠，我當時暈倒
    而無力反抗。」（見原審卷第十五頁）。「係甲○○踢我下襠，我非常痛，他踢
    我時他重心不穩而跟著跌倒，他抓著我又再打我身上其他部位，才會有驗傷單所
    述內容」（見原審卷第三十一頁）。「（你在答辯狀是否主張正當防衛？）我亦
    主張正當防衛，我在被甲○○抓住打我、踢我，為了脫逃而掙開，才會傷到甲○
    ○眼睛」，「我若是打到他的眼睛，亦是因為我受到其損害而掙開而這樣造成，
    我並沒有傷到他眼之故意，完全是出於防衛」（見原審卷第五十五頁），於本院
    前後審均否認有毆打告訴人之事實。又丙○○受傷情形：(一)左肘挫傷瘀青三×二
    平方公分；(二)右膝挫傷瘀青二×二平方公分；(三)右中指挫擦傷破皮○˙五×○˙
    五平方公分；(四)左前胸下側壓痛；(五)左後腰壓痛；(六)尿液檢驗顯示紅血球尿等情
    ，有診斷證明書在卷可稽（見一五八三四號偵查卷第四頁），而告訴人甲○○除
    眼球受傷外，身體並無任何受傷，反之被告丙○○受傷嚴重，假如告訴人所指訴
    被告丙○○確有「不分青紅皂白即以拳頭猛力毆擊告訴人左眼，致使告訴人左眼
    球破裂，三層視網膜皆遭斷裂」；「擊中眼睛，即造成左目失明，況左眼經其撞
    擊，鮮血飛濺」；「他直接出拳打我眼睛」；「（五月二十二日晚間八時三十分
    許）他（指被告）打我，我眼睛就沒看到了，我沒有打他」等情事，告訴人既被
    擊中眼睛，鮮血飛濺，眼睛看不見，何以告訴人甲○○仍能傷害丙○○，致丙○
    ○受傷嚴重，而甲○○除眼球受傷外，無任何受傷，況且被告丙○○係四十年次
    ，而告訴人甲○○係十八年次，相差二十二歲，被告若有毆打告訴人，告訴人身
    體絕無可能不會受傷，而被告身體受傷嚴重之理。被告雖於偵查中陳稱：我們二
    人有互打架，但我被他打的比較嚴重，我是掙扎時，打到他的，然於同次訊問時
    先稱我是被踢的，我沒有能力打他，以及是掙扎時打到他等語，另被告於原審陳
    稱：我為了脫逃而掙開，才會傷到甲○○眼睛云云，然同次訊問被告時，亦稱：
    我在被甲○○抓住打我、踢我，為了脫逃而掙開，我若是打到他的眼睛，亦是因
    為我受到其損害而掙開而這樣造成，被告於被攻擊為逃命時有無碰到被告身體，
    被告亦不明確，但從被告前後所述，被告受傷嚴重，及告訴人除眼球受傷外身體
    未受傷以觀，被告所辯其係受攻擊時掙扎逃命，並無傷害告訴人之犯行為可採。
  (二)另目擊證人簡嘉宏於原審時證稱：「（八十六年五月二十二日晚上八時當時是否
    到台中市○區○○街二五七號大樓？）答：有的」，「（當時你做什麼？）答：
    我去送貨給丙○○先生，之前沒向我買我們東西，係因為服務昱全行之小姐指示
    有貨要送，指定送貨（給）他」，「（當時幾點鐘到梅亭街的大樓？）答：大約
    八點左右，我沒看錶」，「（那棟大樓大門情況為何？）答：沒有守衛室，有一
    透明門，進門左轉進四、五個階梯，有電梯，該棟大樓並無大樓管理員」，「（
    這棟建築是幾層樓？）答：七層樓建築」，「（你是否直接上樓找人？）答：我
    到達後按對講機聯絡，鐘先生接到後，要我樓下等，我在外面背對門等」。「（
    當日有否看到丙○○和甲○○互毆？）答：我本係在對面，我當時聽到透明大門
    有砰一聲，回頭看時，甲○○在電梯旁邊透明大門一直踢丙○○，用腳踢時候，
    兩人又滾在一起，我看到丙○○趴在地上，甲○○一直打丙○○，丙○○一直爬
    ，我看到鐘在護著下陰部」，「（是否看到丙○○打甲○○？）答：沒有看到丙
    ○○毆打甲○○」，「（當時有否看到甲○○眼睛有傷？）答：不太記著，我當
    時看他沒有什麼異樣」，「（後來如何？）答：我係看到平台扭打，我看到甲○
    ○從大門走出，走到牛排館方面，以後我不知他到哪裡去，我順勢進去，外面很
    多人圍觀」，「（丙○○是否你認識？）答：我問他是否係老師，他看到我抱著
    很痛，勉強回答，我扶著他起來，扶上去」（見原審卷第二十九、三十頁）。證
    人簡嘉宏又於本院上訴審證稱：「（丙○○和甲○○二人有抱著翻滾？）答：沒
    有」，「（你有看到甲○○手摀住眼睛？）答：沒有，亦沒有看到他眼睛有受傷
    ，且他手半插腰」（見本院上訴卷第三十二、三十三頁）。證人簡嘉宏於本院重
    上更(一)審證稱：「問：八十六年五月二十二日二十時三十分許，在台中市○○街
    二五四號大樓一樓，你有無看到被告與告訴人打架的情形？答：有的。我要送健
    康食品給被告，打電話給他，他叫我在樓下等他，他有搭乘電梯下樓，他下來以
    後，我看到他與另外一個人相遇，對方就用腳踢被告，被告就跌倒，對方踢到被
    告的陰部，被告兩手就護著陰部的地方。對方有踢被告五、六下。然後對方將門
    打開，雙手插腰，面向馬路」。「問：你有無看到被告還手？答：沒有。因為他
    被踢倒以後就蹲下去了」。「問：你有無看到被告以手毆打對方的眼睛？答：沒
    有」。「問：被告與對方兩人有無抱在一起在地上打滾？答：沒有。對方都是站
    著的，而被告有蹲在地上」。「問：毆打被告之人眼睛有無受傷？答：沒有」。
    「問：打架以後，你有無看到對方以手摀著眼睛？答：沒有。他還雙手插腰面對
    著馬路」。「問：你有無發現打被告之人眼睛有受傷？答：沒有。被告受傷嚴重
    ，是我扶著他坐電梯回到他的住處的」（見本院重上更(一)卷第一一九、一二○頁
    ）。證人簡嘉宏既多次證述被告並無打告訴人已甚明確，且診療告訴人之醫師林
    慧如亦證述：「（你有無發現他《指甲○○》左眼有瘀青？）答：沒有瘀血，也
    無發現瘀青現象」（見本院上更(一)卷第五十一頁）。醫師廖惠芬到庭證稱：「（
    甲○○當時眼睛有無外傷？）答：眼皮比較腫，但沒有瘀血」（見本院重上更(一)
    卷第一一三頁），按人之眼眶硬骨上僅有薄皮，若被擊打，很容易造成裂傷，縱
    使未裂傷，亦會有瘀血情形，而醫師既證述告訴人之眼眶未有瘀血現象，證人簡
    嘉宏所證被告未毆打告訴人，應屬可採。
  (三)至於被告於八十六年七月二十三日檢察官偵訊時雖答稱：「．．．我們二人（指
    兩造）有互打架，但我被他打的比較嚴重。」云云。惟查：依八十六年七月二十
    三日偵訊筆錄記載，被告先是供稱：「我是被他踢的，我沒有能力打他。」否認
    有毆打告訴人之事實。之後檢察官問被告：「你為何打到他眼睛？」被告答：「
    沒有，我是該棟大樓管理委員，因事發生糾紛，我們兩人有『互打架』，我被他
    打很嚴重。」等語。被告於本院民事庭抗辯其於檢察官偵訊時係供稱：「沒有，
    我是該棟大樓管理委員，因事發生糾紛，我們兩人有『冤家』，我被他打很嚴重
    。」（台語）而查台語的「冤家」指的是兩方有爭執，並非一定是雙方互毆，筆
    錄所譯「打架」有誤等語（詳調取之前開民事卷宗）。本院觀之上開偵訊筆錄之
    記載，依論理法則，被告既先否認毆打告訴人，怎可能於同時再供稱有「互打架
    」？是以，自不得以被告該項有瑕疵之供述，作為有毆打告訴人之證據。
  (四)證人簡嘉宏於前述多次明確證述被告並無毆打告訴人之情事外，且於本院上訴審
    八十七年三月十八日證稱：「（你從頭到尾有看到？）有的，但中間有隔著透明
    鋁門玻璃。（你為何沒進去勸架？）門反鎖，我沒有辦法進去。」（見本院上訴
    卷第三二頁正反面）另參以本院民事庭受命法官於九十二年十二月十五日至事發
    地點台中市○○街二五四號大樓一樓勘驗結果顯示：法官至門外（玻璃門）勘驗
    結果：「原告稱被一拳毆打處（即原告所稱電梯門前約一步遠）站立處，由丙○
    ○站立該處供法官勘驗，勘驗結果可以看到丙○○之一半身子。」且參酌現場照
    片及現場平面圖，由證人簡嘉宏站立角度均可明確看到事發現場情況，足證證人
    確實見聞事發經過無誤，告訴人於本院民事庭勘驗現場後，才具狀指稱證人簡嘉
    宏由門外不能看到事發現場情況，其並製作現場相片及平面位置圖，稱其站立於
    一樓電梯門右邊電梯按鈕處，簡嘉宏由門外不能看到其被毆打云云，核與本院民
    事庭受命法官勘驗現場時告訴人自己供陳站立地點之情形不符，不足採取。又證
    人簡嘉宏於九十二年十二月十五日勘驗筆錄證稱：「（證人你當時為何到案發現
    場？）我當時是送『塑身想瘦茶』要給被告，我來時門關著，我按電鈴，我來現
    場途中有先以電話連繫，他叫我在外面等，我叫他趕快下來，因為這裡很難停車
    ，我將車子停放在斜對面，我因怕違規我就回頭探視，等到原告從外面回來，原
    告又把門關上我就站在剛才法官勘驗處往裡看，因為我要看有無人下來。（你當
    時認識被告否？）不認識，他是用諮詢專線訂貨的。（既然不認識你如何送貨予
    他？）他訂貨時是公司會計接的，有記下姓『鐘』，我在途中有打電話給被告了
    ，來到這裡，因不認識被告，才認真看有沒有人下來。（你以後看到什麼情形？
    ）我看到原告進門，又把門關上，我由剛才法官站立勘驗處，往裡看看到原告踢
    被告在第一平台上，在第二平台也有踢，被告有滾下階梯撞到門。（你有無看到
    被告毆打原告否？）沒有，電梯間的事我看不到，事後原告打開門出去，被告在
    第二平台處手扶著下部，我進來後看到一個人坐在平台（第二），當時我夾著二
    包的減肥茶，他問我是否送貨者，我答是，他才說他是鐘先生，我有把他扶起來
    送到七樓，我在第二平台有撿到假髮。（法官問：假髮是何人的？）被告答：是
    我的因我有禿髮（法官勘驗屬實）。」又告訴人於該勘驗筆錄雖辯稱：「（原告
    是否靜靜站立該處被打？）他忽然打我，我身子往後退幾步，我趕緊抱著被告以
    防被打。」查告訴人若有被被告毆打，因身體之自然反應，身子會往後退幾步，
    更能為證人簡嘉宏看見。惟據證人簡嘉宏證稱：「（證人有無看原告在電梯前退
    半步之動作？）沒有看到。」足證告訴人所稱與事實不符。由證人簡嘉宏歷次證
    詞及本院民事庭勘驗可知，事發大樓之門關上後除非有鑰匙，否則無法開啟，是
    證人於看到被告遭告訴人踢打時實無法入內，且被告係以電話訂購貨品，事發前
    證人並未見過被告，素不相識，自亦不會主動進入勸架，自不能以證人未趨前勸
    架而認其證詞不足採信；且證人明確證稱告訴人當時未摀眼，踢被告後即開門走
    出，如為一眼睛受重創之人，何有可能未立即治療反開門走出？此足證告訴人當
    時並未受傷，告訴人左眼傷勢係因手術後激烈動作而導致傷口破裂，或自己跌倒
    所致，非由被告所毆打（詳前開民事卷宗及民事判決）。
　(五)查告訴人左眼於八十五年四月十六日及同年五月三日在中國醫藥學院實施白內障
    手術（見本院民事庭九十二年度重訴更(一)卷第五五、五六頁眼科手術同意書、手
    術及麻醉同意書）失敗後，於八十五年五月六日至視保眼科中心檢查時左眼裸視
    ○．四，至八十六年四月二十九日檢查時退化至○．○三，再於案發前十二天即
    八十六年五月十日在視保眼科中心接受白內障手術完畢（同上卷第五七頁），一
    連串之手術，可見其白內障已甚嚴重，且眼睛亦因一連串手術而較常人脆弱易傷
    ，縱為輕微之出力亦可能造成傷害，況告訴人於術後十二日即用力猛踢被告，依
    匯華圖書出版有限公司慢性病護理學第二版第一七○頁記載：「白內障手術後病
    人生活應為如下注意：．．．避免會使眼壓升高之動作：例如使腹壓、眼肌收縮
    血壓升高之動作。（增加腹壓之動作）：用力、咳嗽、嘔吐、喘氣、提重物、跑
    步、跳躍、彎腰、用力排便等，故若須用力提舉重物時最好由別人協助或代勞；
    需彎腰放物品或撿拾物品，綁鞋帶時，應採蹲姿；避免做太劇烈的活動。（避免
    會增加眼壓的動作）：不要突然或快速的轉頭；不要在手術後二個月內開車；不
    要用手去揉眼睛，不要用力閉眼睛。」上開注意事項即在於避免手術後傷口迸裂
    而產生傷害，且應在術後二個月間均維持該等注意，惟告訴人竟用力踢被告，是
    其眼傷恐係因其當時出力重踢被告時，因肌肉用力引起眼壓增加致手術傷口暴裂
    引起，或出重力猛踢被告跌倒而引起。且依台中榮民總醫院護理部編印之手術須
    知記載：「眼睛白內障手術後二週內，應避免彎腰、低頭、拳重、咳嗽、噴嚏、
    揉擦眼睛、跌倒、用力排便等，以免增加眼內壓而導致傷口裂開或出血。」而告
    訴人於手術後十二日竟以腿重踢被告之生殖要害並毆打其身體，致被告受有「左
    肘挫傷瘀青三×二平方公分、右膝挫傷瘀青二×二平方公分、左中指挫擦傷破皮
    ○．五×○．五平方公分、左前胸下側壓痛、左後腰壓痛及血尿之傷害。」足見
    其下手用力之重，因此造成眼內壓增加而導致傷口裂開出血，是衡諸一般合理之
    認識，於白內障手術後，以激烈之言語、動作攻擊他人之行為，確有可能導致手
    術後之傷口迸裂，本件告訴人曾於階梯處多次踹擊被告，此有全民醫院之診斷證
    明書足稽，其間上下騰蹭撞擊，其力道不可謂不巨，是告訴人術後傷口因而迸裂
    ，非被告造成。另依最先診療告訴人之醫師胡佳文於本院重上更(一)審證稱：「（
    八十六年五月二十二日甲○○有無到視保中心就診？）答：他有來診所，也是我
    診療的，左眼手術傷口破裂，我懷疑眼球內有出血，我將他點藥後，以鋁製眼罩
    覆蓋，請他轉診至中國醫藥學院處理」，「（甲○○當時眼睛外側有無受傷？）
    答：有發現眼皮有腫起來，有無瘀青我沒有注意」，「（甲○○白內障手術後二
    週內是否不可用力，否則傷口會裂傷？）答：原則上是這樣」，「（甲○○有無
    可能打人時因用力過猛而導致眼球裂傷？）我也不敢肯定，但是我曾經遇到一個
    案例因咳嗽用力眼球內部出血」，「被害人眼球部位遭受壓力就有可能眼球裂傷
    」（見本院重上更(一)卷第九十二、九十三頁，）又依證人即告訴人受傷至中國醫
    藥學院醫院為其手術之醫師廖惠芬證稱：「（急診時診療情況如何？）答：他來
    時白內障手術後傷口都裂傷了，虹彩脫出，人工水晶體移位，眼睛前房塌陷並出
    血，懷疑有睫狀體剝離的情形」，「（甲○○當時眼睛有無外傷？）答：眼皮比
    較腫，但沒有瘀血」，「（甲○○白內障手術後二週內是否不可用力，否則會造
    成裂傷？）答：有這個可能」，「（甲○○有無可能打人時，因用力過猛導致眼
    球如此的傷害？）答：機會不大，但是也有可能」，「任何的外力都有可能造成
    如此的傷害，假如有用力掙扎或用力咳嗽、提重物或眼部被壓到，都可能造成這
    個傷害」（見本院重上更(一)卷第一一三、一一四頁）證人中國醫藥學院醫院醫師
    林慧茹到庭證稱：「（你有無發現他《指甲○○》左眼有瘀青？）答：沒有瘀血
    ，也無發現瘀青現象」（見本院上更(一)卷第五十一頁）。是由前揭診療告訴人醫
    師胡佳文、廖惠芬及林慧茹均證稱白內障手術後二週內不可用力，否則傷口會裂
    開，且告訴人有可能打人時因用力過猛導致眼球的傷害，如有用力掙扎或用力咳
    嗽、提重物或眼部被壓到，都可能造成這個傷害。從而，告訴人之傷究為被告揮
    拳擊傷，抑因其一再腳踢被告，用力過猛所引起？亦或告訴人在連續踢打被告時
    自己失衡從階梯跌撞下來而撞傷？尚有可疑，自不能僅擷取不利於被告之部分而
    為不利於被告之認定，否則即難免以推測及擬制之詞致認定有誤。
  (六)證人陳榮華於本院上訴審雖到庭結證，八十六年五月廿二日晚上八時卅餘分許，
    看到甲○○眼睛有腫起來，且有破裂，其將之送去視保眼科中心，然後轉送中國
    醫藥學院，因視保中心說沒辦法，才轉院等語（見本院上訴卷第五十六、五十七
    頁），證人陳榮華僅能證述告訴人眼球受傷，證人既未在現場目睹被告傷害告訴
    人之情形，且告訴人之眼球受傷並非被告打擊所致，前已敘明，證人陳榮華所證
    自不能據此採為被告不利之認定。
四、綜上所述，本件既查無確切證據足證被告有公訴意旨所述之犯行。原審未加詳查
    而對被告論罪科刑，即有未當，被告丙○○上訴據此指摘原審判決不當，其上訴
    為有理由，自應由本院將原判決關於被告丙○○部分撤銷改判，既不能證明被告
    犯罪，爰為被告鐘松無罪之判決。另檢察官上訴請求從重量刑，即無理由，併予
    敘明。
據上論結，應依刑事訴訟法第三百六十九條第一項前段、第三百六十四條、第三百零
一條第一項，判決如主文。
本案經檢察官乙○○到庭執行職務。
中      華      民      國　    九十四     年     六      月     二 　　日
                                臺灣高等法院臺中分院刑事第五庭
                                      審判長法　官  袁　從　楨
                                            法  官  姚  勳  昌
                                            法　官　郭　同　奇
右正本證明與原本無異。
檢察官得上訴。
被告不得上訴。
如不服本判決應於收受送達後十日內向本院提出上訴書狀，其未敘述上訴之理由者並
得於提起上訴後十日內向本院補提理由書（均須按他造當事人之人數附繕本）。
                                            書記官  陳  玫  伶
中      華      民      國　    九十四     年     六      月     六 　　日
                                                                        Ｒ
